【裁判字號】    92,台上,7195
【裁判日期】    921218
【裁判案由】    違反毒品危害防制條例
【裁判全文】
最高法院刑事判決                              九十二年度台上字第七一九五號
    上  訴  人  甲○○
    選任辯護人  嚴庚辰律師
右上訴人因違反毒品危害防制條例案件，不服台灣高等法院高雄分院中華民國九十二
年十月二日第二審判決︵九十二年度上訴字第一五六四號，起訴案號：台灣高雄地方
法院檢察署九十二年度偵字第六五二四號︶，提起上訴，本院判決如左：
    主  文
上訴駁回。
    理  由
按刑事訴訟法第三百七十七條規定，上訴於第三審法院，非以判決違背法令為理由，
不得為之。是提起第三審上訴，應以原判決違背法令為理由，係屬法定要件。如果上
訴理由狀並未依據卷內訴訟資料，具體指摘原判決不適用何種法則或如何適用不當，
或所指摘原判決違法情事，顯與法律規定得為第三審上訴理由之違法情形，不相適合
時，均應認其上訴為違背法律上之程式，予以駁回。本件原判決撤銷第一審不當之判
決，改判依想像競合犯關係從一重論處上訴人甲○○共同運輸第一級毒品累犯罪刑，
已詳敘所憑之證據及認定之理由，並對上訴人所辯各節，如何不足採信，均已依據卷
內資料詳予指駁，從形式上觀察，並無任何違背法令之處。而自首以對於未發覺之罪
投案而受裁判為要件，如犯罪事實之一部已被發覺後，在檢察官或司法警察官詢問中
，陳述其未發覺之部分犯罪行為，僅能認係自白，而非自首。查上訴人於入境時，既
已被海關緝私人員查獲其所穿之黑色皮鞋內藏有毒品，則其於海關人員詢問時，坦承
行李箱內之黃色皮鞋亦藏有毒品，僅屬犯罪之自白，並無自首規定之適用，原判決已
於理由內予以說明，核無違法可言。又毒品危害防制條例第四條第一項規定運輸第一
級毒品罪之法定刑為死刑或無期徒刑；處無期徒刑者，得併科新台幣一千萬元以下罰
金。死刑、無期徒刑部分依法固不得加重，但罰金部分仍非不得加重。原判決認上訴
人為累犯，應依法加重其刑，並說明法定刑為死刑、無期徒刑部分，不得加重，即係
指法定刑為罰金部分，仍應依累犯規定加重其刑；故原判決另以上訴人供出毒品來源
因而破獲，依毒品危害防制條例第十七條規定減輕其刑，則上訴人之刑自有加重及減
輕之情形，原判決依刑法第七十一條第一項規定，說明先加後減，並無不合，不能任
意指為理由矛盾。另刑法第五十九條之酌量減輕，必於犯罪之情狀確可憫恕者，始有
其適用。原判決以上訴人為貪圖私利，運輸第一級毒品海洛因十四包合計淨重一○五
八．七公克、第三級毒品Ｋ他命五包驗後毛重三○○．九公克入境，數量甚鉅，危害
社會治安及國民健康重大，認其所為客觀上並無可憫恕之處，第一審依刑法第五十九
條規定減輕其刑為不當，已於理由內說明，核無所指判決未依證據及理由不備之違法
。上訴意旨，並未依據卷內資料具體指摘原判決如何違背法令，徒憑己見，稱其向海
關人員坦承行李箱內另有一雙鞋子藏放毒品，應屬自首云云，對於原審認事用法職權
之適法行使，任意指摘，自非適法之第三審上訴理由，其上訴違背法律上之程式，應
予駁回。
據上論結，應依刑事訴訟法第三百九十五條前段，判決如主文。
中      華      民      國    九十二    年     十二     月     十八     日
                              最高法院刑事第五庭
                                  審判長法官  謝  家  鶴
                                        法官  洪  文  章
                                        法官  花  滿  堂
                                        法官  陳  世  淙
                                        法官  洪  佳  濱
      右正本證明與原本無異
                                              書  記  官
中      華      民      國    九十二    年     十二     月     三十     日
                                                                      Ｒ


司法院資訊處製作；財團法人民間司法改革基金會備份。
